【裁判字號】    98,交聲,2408
【裁判日期】    980730
【裁判案由】    違反道路交通管理處罰條例聲明異議
【裁判全文】
臺灣臺北地方法院交通事件裁定        98年度交聲字第2408號
原處分機關  臺北市交通事件裁決所
受處分人    甲○○
                        弄27號10樓
上列異議人即受處分人因違反道路交通管理處罰條例事件，對於
臺北市交通事件裁決所於中華民國98年7 月13日所為之處分（原
處分案號：北市裁罰字第裁22-AA0000000號），聲明異議，本院
裁定如下：
    主  文
異議駁回。
    理  由
一、聲明異議意旨略以：異議人即受處分人甲○○行駛於公館圓
    環，由基隆路騎至待轉區，燈號轉為綠燈後，因右側多輛機
    車同時前進，往新店方向直線行駛，致異議人難以靠右行駛
    ，爰聲明撤銷原處分云云。
二、按汽車駕駛人，爭道行駛而有機器腳踏車，不在規定車道行
    駛之情形者，處新臺幣（下同）600 元以上1,800 元以下罰
    鍰；汽車駕駛人違反道路交通管理處罰條例第45條規定者，
    除依原條款處罰鍰外，並記違規點數1 點，道路交通管理處
    罰條例第45條第13款、第63條第1 項第1 款分別定有明文。
    次按「禁行機車」標字，用以告示本車道禁止汽缸總排氣量
    未滿550 立方公分之機器腳踏車通行。繪設於路段起點。路
    段過長時，得於路段中加繪之，道路交通標誌標線號誌設置
    規則第178 條第1 項亦有明文。
三、本件異議人於民國98年4 月29日16時20分許，騎乘車牌號碼
    8HZ-601 號重型機車，行駛於臺北市公館圓環繪設「禁行機
    車」之車道上，經臺北市交通警察大隊中正第二分局交通分
    隊警員以拍照方式採證後逕行掣單舉發。嗣異議人於應到案
    日期前提出陳述，原處分機關即臺北市交通事件裁決所函請
    舉發單位調查結果，仍認異議人有前開違規行為，原處分機
    關乃依道路交通管理處罰條例第45條第13款、第63條第1 項
    第1 款（裁決書漏載「第1 款」）規定，裁處異議人罰鍰60
    0 元，並記違規點數1 點，異議人收受該裁決書，並於法定
    期間內聲明異議等情，有臺北市政府警察局舉發違反道路交
    通管理事件通知單（北市警交大字第AA0000000 號）、臺北
    市交通事件裁決所違反道路交通管理事件裁決書（北市裁罰
    字第裁22-AA0000000號）及送達證書在卷可稽。
四、經查：
（一）異議人於前揭時間，騎乘上開車號之重型機車，行駛於臺
      北市公館圓環之「禁行機車」車道上，而為警拍照逕行舉
      發之事實，為異議人所不爭執，且有舉發採證照片1 幀附
      卷可稽，是異議人確有行駛於禁行機車車道之事實堪予認
      定。
（二）次查，公館圓環西往東佈設3 車道，最內側車道為「禁行
      機車」道，機車僅准行駛於外側2 線車道，有臺北市交通
      管制工程處98年7 月8 日北市交工規字第09832426800 號
      函附卷可稽。雖異議人認該處待轉區過於狹小，易使用路
      機車違規，而認有改正之必要。惟道路標誌、標線、號誌
      之規劃設置及管理，係屬交通主管機關之權責，主管機關
      依「道路交通標誌標線號誌設置規則」統一規劃設置，除
      有顯然不當而無法期待人民遵守之情形外，相關用路人均
      應加以遵守，始能發揮道路交通管理之功能。而於異議人
      行駛於「禁行機車」車道之際，中間車道雖有他輛機車行
      駛其上，然仍有足夠之空間可供異議人行駛，有採證照片
      1 幀附卷可稽，異議人尚不能僅以待轉區之機車同時啟動
      前進為由，主張其得行駛在「禁行機車」車道上，是異議
      人上開所辯，尚難據為不罰之理由。
五、綜上，本件異議人確有於上開時地騎乘機器腳踏車，不在規
    定車道行駛之違規行為，原處分機關依道路交通管理處罰條
    例第45條第13款、第63條第1 項第1 款規定，裁處異議人罰
    鍰600 元，並記違規點數1 點，核無違誤，本件異議為無理
    由，應予駁回。
六、據上論斷，應依道路交通案件處理辦法第19條，裁定如主文
    。
中    華    民    國    98    年    7     月    30    日
                  交通法庭  法  官  林勇如
上正本證明與原本無異。
如不服本裁定，應於裁定送達後5 日內向本院提出抗告狀。
                            書記官  葉潔如
中    華    民    國    98    年    7     月    30    日


司法院資訊處製作；財團法人民間司法改革基金會備份。
